臺灣桃園地方法院刑事交通事件裁定　　　　　　　　九十一年度交聲字第一六七號
　　受 處 分 人
　　即 異 議 人　 甲○○
右列受處分人因違反道路交通管理處罰條例案件，對於交通部公路局新竹區監理所桃
園監理站九十一年一月三十日所為之桃監五字第駕裁00－0000000號處分（
原處分：公路警察大隊公警大交字第一二二一六一四號），聲明異議，本院裁定如
左：
    主      文
異議駁回。
    理      由
一、本件異議人即受處分人甲○○於民國（下同）八十八年六月三日十三時五分許，
    駕駛車號ＲＷ－四七二九號自用小客車，行經台六十一線九二點八公里北上路段
    ，為公路警察大隊第二隊後龍分隊執勤警員攔停舉發其有「闖紅燈（號誌正常）
    」，有違反道路交通管理處罰條例第五十三條行為乃掣單公路警察大隊公警大
    交字第一二二一六一四號當場舉發並交予異議人，異議人拒簽名，嗣異議人未依
    限到案，乃移請原處分機關於九十一年一月三十日以桃監五字第駕裁00－00
    00000號裁決書，以異議人違反道路交通管理處罰條例第五十三條第一項規
    定，裁處罰鍰新臺幣（下同）三千六百元，並記違規點數三點之處分等情。異議
    人聲明異議意旨略以：違規當時警員車輛係行駛於異議人右前方，理應不可能看
    見異議人經過之紅綠燈號誌，如係員警所稱利用車內後照鏡看逆向車道之紅綠燈
    ，因執勤之員警與異議人係同方向行駛，且於其右前方，故執勤員警所見照後鏡
    之紅綠燈號誌，與異議人所憑之紅綠燈號誌，並非同一，然當時要求能否確定為
    同時變換燈號時卻稱異議人拒簽等語提出異議。
二、按「汽車行駛至交岔路口，其行進、轉彎，應依左列規定：一、應遵守燈光號誌
    或交通警察之指示，遇有交通警察指揮與燈光號誌並用時，以交通警察之指揮為
    準。」道路交通安全規則第一百零二條第一款定有明文。違反上開規定者，依異
    議人行當時之道路交通管理處罰條例第五十三條規定：汽車駕駛人，行經有燈光
    號誌管制之交岔路口闖紅燈者，處新臺幣一千八百元以上三千六百元以下罰鍰，
    並記違規點數三點。此業經八十六年一月二十二日修正公布之道路交通管理處罰
    條例第五十三條、第六十三條第一項第三款定有明文。
三、經查，本件執勤員警當時在台六十一線九二點八公里北上路段執行勤務，當時該
    路口號誌正常運作，該路係直線路段，該路段快車道有兩個車道，慢車道有一個
    車道，快車道與慢車道間有約五十公分左右的分隔島隔開，當時異議人係行駛於
    快車道的外車道，執勤警員所之警車係停放於慢車道，當時執勤警員二人站於警
    車外，面向紅綠燈號誌的方向，於前開時、地發現異議人駕駛車號ＲＷ－四七二
    九號自用小客車，由南往北行駛，行經台六十一線九二點八公里路口，當時係見
    號誌轉為紅燈，異議人未於停止線前暫停，闖越該路口，執勤警員乃上前將該車
    攔下，告知駕駛者已闖紅燈，但異議人稱其未闖紅燈而拒簽，當時，異議人當時
    確於轉換為紅燈號誌後闖越該路口，被警當場攔檢違規，經駕駛人拒簽之事實，
    業據證人沈文信、郭耀聰即本件舉發之原任職於公路警察大隊第二隊後龍分隊執
    勤警員證述明確。按交通警員掣單舉發違反道路交通管理處罰條例所列之違規事
    實，本質上為行政處分，係公務員基於職務上權力，依法就特定之具體事件所為
    具公法上效果之單方行政行為，基於公務員為公法上行為具有公信力之原則，該
    行政處分當可被推定為真正，其據以依法處分之事實認定亦為正確。又本件員警
    沈文信、郭耀聰二人與異議人並無仇怨，應無捏造事實違法取締，並甘冒偽證罪
    嫌到庭偽證之必要，是執勤警員本其維護交通秩序、安全職責所為之舉發，自應
    受到合法、正確之推定。此外，並有彰化縣警察局二林分局林警交字第○九一○
    ○二三○九○號函及所附之申訴案件交辦查詢單一份、公路警察大隊公警大交
    字第一二二一六一四號舉發通知單一份附卷可稽。。至於警方取締交通違規事件
    ，其以照相方式取證者，固足為違規之證明，惟警員當場舉發者，舉發之員警本
    身之目睹、耳聞，亦為違規人違規之證明，非必所有之違規事件，均需有照相方
    足為違規之證據。況警察執行勤務，事項繁瑣，且違規情形亦一過即逝，並非長
    期存在，何能要求警察必備有照像機取證？又本件異議人並未就執勤員警之舉發
    有何不當提出相關證據以供調查。本院亦查無證據足資證明執勤員警有何捏造事
    實違法取締之情事存在。則執勤警員本其維護交通秩序、安全職責所為之舉發，
    自應受到合法、正確之推定，異議人辯稱未闖紅燈云云，即難採信。
四、綜上，舉發單位以異議人有前揭違規事實，依異議人違規當時之道路交通管理處
    罰條例第五十三條第一項之規定舉發，核屬有據。原處分機關以異議人係違反該
    項規定，又未依限到案處罰鍰三千六百元並依同條例第六十三條第一項第三款規
    定，記違規點數三點，經核尚稱允當，異議人空言否認違規，指摘原處分不當，
    為無理由，應予駁回。
五、本件異議人係於八十八年六月三日違規，由警員於當日舉發，於八十八年六月三
    日製作舉發通知單後，再轉由原處分機關於九十一年一月三十日裁決，有舉發通
    知單、裁決書附卷可稽。按道路交通管理處罰條例第九十條固規定：「違反本條
    例之行為，自行為成立之日起，逾三個月不得舉發」，惟就舉發之後之裁決程序
    ，時間上則無相類規定。從而，本件裁決時間雖與異議人違規時間相距幾達三年
    之久，其裁決仍不能認有違誤，附予敘明。
據上論斷，應依道路交通案件處理辦法第十九條，裁定如主文。
中      華      民      國    九十一    年      九      月     三十     日
                                臺灣桃園地方法院交通法庭
                                      法  官  游  紅  桃
右正本證明與原本無異。
如不服本裁定，應於送達後五日內，向本院提出抗告狀。
                                      書記官  王  元  宏
中      華      民      國    九十一    年      十      月      二      日
